【裁判字號】    96,交簡上,218
【裁判日期】    970603
【裁判案由】    過失傷害
【裁判全文】
臺灣高雄地方法院刑事判決           96年度交簡上字第218號
上  訴  人
即  被  告  甲○○
上列被告因過失傷害案件，不服本院高雄簡易庭民國96年6 月29
日96年度交簡字第2254號刑事簡易判決，提起上訴（原聲請簡易
判決處刑案號：96年度調偵字第456 號），本院管轄第二審之合
議庭依簡式審判程序，判決如下：
    主    文
原判決撤銷。
甲○○犯過失傷害罪，處有期徒刑參月，如易科罰金，以新臺幣
壹仟元折算壹日；減為有期徒刑壹月又壹拾伍日，如易科罰金，
以新臺幣壹仟元折算壹日；緩刑貳年。
    事實及理由
一、本案上訴人即被告甲○○所犯係死刑、無期徒刑、最輕本刑
    為3 年以上有期徒刑以外之罪，其就被訴事實為有罪之陳述
    ，經告知簡式審判程序之旨，並聽取公訴人及被告之意見後
    ，合議庭裁定改行簡式審判程序。
二、本案犯罪事實、證據及理由，除補充被告於本院審理時之自
    白外，其餘均引用附件原審判決之記載（含檢察官聲請簡易
    判決處刑書）。
三、被告上訴意旨謂：伊有誠意與告訴人丙○○和解，然因雙方
    就和解金額仍有歧見，致未達成，又無力負擔易科罰金金額
    ，爰請求從輕量刑云云。經查：原審以被告所為係犯刑法第
    284 條第1 項之過失傷害罪，並以被告犯後坦承犯行，前無
    犯罪前科紀錄，素行尚稱良好，雖有意與告訴人和解，惟因
    告訴人所要求之賠償金額過高，致未能達成民事和解等情，
    量處有期徒刑3 月，併斟酌被告犯罪情節及係高職畢業、目
    前無業、經濟狀況小康，而諭知如易科罰金，以新台幣（下
    同）1,000 元折算1 日之標準，其認事、用法均無違誤，且
    已考量被告有和解誠意，及其經濟情況，並就刑法第57條揭
    示之各種量刑條件妥為斟酌，難謂有何違法失當之處，所宣
    告之刑度亦屬妥適。是被告執前詞指摘原判決量刑過重，為
    無理由。惟被告本案所犯之罪，尚未判決確定，因其犯罪時
    間係在民國96年4 月24日以前，合於中華民國96年罪犯減刑
    條例規定之減刑條件，原審法院未及加以適用，尚有未洽。
    從而，被告上訴雖無理由，然原判決既有前揭違誤之處，自
    應由本院予以撤銷改判，爰依前揭條例第2 條第1 項第3 款
    規定，減其刑期2 分之1 。末查被告未曾因故意犯罪而受有
    期徒刑以上刑之宣告，有臺灣高等法院被告前案紀錄表1 份
    在卷可憑，其經此偵審程序，應知所警惕，諒無再犯之虞，
    且已與告訴人丙○○達成和解，並賠償300,000 元，有本院
    96 年 度鳳調字第201 號調解筆錄在卷可參（見本院卷第13
    頁），且告訴人亦於本院97年5 月13日審理時，當庭表示原
    諒被告之意，有當日之審判筆錄1 份足憑（見本院卷第28頁
    ），本院因認本案對被告所處之刑，以暫不執行為當，爰併
    依刑法第74條第1 項第1 款之規定予以宣告緩刑2 年，以勵
    自新。
據上論斷，應依刑事訴訟法第455 條之1 第3 項、第369 條第1
項前段、第373 條，第364 條、第273 條之1 第1 項，刑法第74
條第1 項第1 款，中華民國九十六年罪犯減刑條例第2 條第1項
第3 款、第7 條、第9 條，判決如主文。
本案經檢察官乙○○到庭執行職務。
中    華    民    國    97    年    6     月    3     日
                  交通法庭  審判長  法  官  林水城
                                    法  官  楊筑婷
                                    法  官  洪珮婷
以上正本證明與原本無異。
不得上訴。
中    華    民    國    97    年    6     月    3     日
                                    書記官  賴朱梅


司法院資訊處製作；財團法人民間司法改革基金會備份。
